最高法院刑事判決　　　　　　　　　　　　　　　八十八年度台上字第六三九五號
　　上訴人　台灣高等法院台南分院檢察署檢察官
　　被　告　甲○○
右上訴人因被告違反毒品危害防制條例案件，不服台灣高等法院台南分院中華民國八
十八年九月十四日第二審判決（八十八年度上訴字第九○一號，起訴案號：台灣嘉義
地方法院檢察署八十七年度偵字第五二一五號），提起上訴，本院判決如左：
    主  文
上訴駁回。
    理  由
按刑事訴訟法第三百七十七條規定：上訴於第三審法院，非以判決違背法令為理由，
不得為之。是提起第三審上訴，應以原判決違背法令為理由，係屬法定要件。如果上
訴理由狀並未依據卷內訴訟資料，具體指摘原判決不適用何種法則或如何適用不當，
或所指摘原判決違法情事，顯與法律規定得為第三審上訴理由之違法情形，不相適合
時，均應認其上訴為違背法律上之程式，予以駁回。本件原判決撤銷第一審論處被告
甲○○連續販賣第二級毒品，累犯罪刑之判決，改判諭知其無罪。係以公訴意旨略稱
：被告於民國八十七年五、六月間，在雲林縣虎尾鎮糖廠公園附近，以每小包新台幣
（下同）一千元之價格，連續三次售賣第二級毒品安非他命予吳謹容施用，因認被告
涉有毒品危害防制條例第四條第二項之罪嫌。惟質之被告自始弗承上開被訴犯行，並
辯稱：係與吳謹容各出資一千元向綽號「玉蘭」購買安非他命回來平分施用，非伊賣
給吳謹容等語。經查本件除證人吳謹容一人之指證外，並無其他販賣毒品之工具或毒
品扣案可資佐證，足以擔保吳謹容之證詞為實在。且吳謹容於原審審理時已具結證稱
：確係與被告合資向綽號「玉蘭」購買者；則證人吳謹容前後之證詞顯有瑕疵可指，
自不得作為被告論罪之唯一證據。況販賣毒品罪，應以行為人有營利之目的，而販入
或賣出毒品或二者兼而有之之行為者，為其構成要件。被告與吳謹容既分別供稱：各
出資一千元向綽號「玉蘭」買二千元安非他命回來平分施用。顯然被告並無差價利潤
可圖，應無營利之意思，尤難以販賣毒品罪論處。其被訴販賣毒品之犯罪事實尚屬不
能證明，已詳其證據取捨及得心證之理由。所為論斷，俱有卷內證據資料足憑，從
形式上觀察，原判決並無違背法令之情形存在。查證據之取捨及證據之證明力如何，
均屬事實審法院得自由裁量、判斷之職權，苟其此項裁量、判斷，並不悖乎通常一般
之人日常生活經驗之定則或論理法則，又於判決內論其何以作此判斷之心證理由者
，即不得任意指摘其為違法，據為提起第三審上訴之合法理由。上訴意旨置原判決上
開明確論斷於不顧，對原審採證、認事及證據證明力之審判職權行使，任憑己見，漫
指原判決捨棄證人吳謹容初供，竟採擷其事後護被告之翻異之詞，指摘原判決採證
法則不當或調查證據職權未盡等語。然其所指摘者均為單純事實上之爭辯，要非適法
之第三審上訴理由。是上訴意旨所指摘原判決違法情事，顯與法律規定得為第三審上
訴理由之違法情形，不相適合。揆諸首開說明，其上訴為違背法律上之程式，應予駁
回。
據上論結，應依刑事訴訟法第三百九十五條前段，判決如主文。
中      華      民      國    八十八    年     十一     月     十一     日
                              最高法院刑事第六庭
                                  審判長法官  紀  俊  乾
                                        法官  楊  商  江
                                        法官  黃  正  興
                                        法官  丁  錦  清
                                        法官  賴  忠  星
      右正本證明與原本無異
                                              書  記  官
中      華      民      國    八十八    年     十一     月     十八     日
